【裁判字號】    98,交聲,347
【裁判日期】    980423
【裁判案由】    違反道路交通管理處罰條例聲明異議
【裁判全文】
臺灣士林地方法院交通事件裁定         98年度交聲字第347號
原處分機關  交通部公路總局嘉義區監理所麻豆監理站
異  議  人  乙○○
即受處分人
                      號4樓
上列受處分人因違反道路交通管理處罰條例案件，對於交通部公
路總局嘉義區監理所麻豆監理站於民國97年12月30日所為之處分
（原處分案號：麻監裁罰字第裁75-AEW960872號）聲明異議，本
院裁定如下：
    主  文
異議駁回。
    理  由
一、按汽車行駛至交岔路口，其行進、轉彎，應遵守燈光號誌或
    交通指揮人員之指揮，道路交通安全規則第102 條第1 項第
    1 款定有明文；次按，汽車駕駛人，行經有燈光號誌管制的
    交叉路口闖紅燈者，處新臺幣 (下同)1,800 元 以上5,400
    元以下罰鍰，並記違規點數3 點，道路交通管理處罰條例第
    53條第1 項、第63條第1 項第3 款分別定有明文。
二、原處分意旨略以: 異議人即受處分人乙○○駕駛車號AZV-31
    0 號普通重型機車，於97年11月24日12時50分許，行經臺北
    市○○○路口南往北方向時，該延平北路上之交通號誌已轉
    換為紅燈，受處分人卻未於停止線前停止而逕予違規穿越，
    經警以其「闖紅燈」之違規行為，違反道路交通管理處罰條
    例第53條第1 項規定製單舉發，嗣受處分人於舉發通知單上
    所載之應到案日期前向原處分機關提出申訴，經原處分機關
    函請舉發機關調查結果，仍認受處分人有上開違規行為，原
    處分機關乃依前揭道路交通管理處罰條例第53條第1 項及違
    反道路交通管理事件統一裁罰基準表等規定，於97年12月30
    日以麻監裁罰字第裁75-AEW960872號裁決書裁處1,800 元罰
    鍰，並依同條例第63條第1 項第3 款記違規點數3 點。
三、聲明異議意旨略以: 受處分人否認於前揭時、地有闖紅燈直
    行之違規行為，並主張其行經該路口時尚未變成紅燈，且員
    警亦無提出任何證據證明其有違規，故拒絕簽收等語。
四、經查：
  (一)受處分人經本院合法傳喚並未到庭，惟其於聲明異議狀中就
    其有騎乘上開車輛於前揭時間行經上開路口乙節並不否認，
    而證人即本件舉發員警甲○○於本院調查中證述：舉發當天
    其與另一名同事分別騎乘機車執行巡邏勤務，本件違規地點
    是規定的路檢點。舉發當時延平北路南往北方向已經由綠燈
    轉換為紅燈，當時有一名女性騎士於號誌已經轉換紅燈時，
    還在停止線後方5 公尺以上，卻繼續前進闖越紅燈過來，其
    便吹哨攔停並告知伊闖紅燈等情事，當時時間大約是中午，
    人車比較少，執行勤務地點離路口大約30公尺左右，其當時
    所站立之位置與受處分人行進方向是面對面，其先看到燈號
    轉換為紅燈後才注意到受處分人仍繼續前進等語（見本院98
    年4 月14日訊問筆錄第2 頁）。
  (二)又本件雖無採證照片，惟員警對於取締交通違規時是否拍照
    存證，要係取締方法之問題，尚非法定課罰之要件，不影響
    本件違規行為之認定；且本件違規事實係屬「當場舉發」之
    情況，鑑於交通違規事實往往驟然而現、稍縱即逝，若硬性
    要求舉發員警不分違規情節一律必須預留證據，俾便事後提
    出供法院審查，除有現實技術可行性之困難外，將大幅提高
    交通管理之行政成本，並嚴重削弱道路交通管理之行政效能
    ，此絕非立法者制定道路交通管理法規之本意。本件受處分
    人確有前開違規行為，業經論述如前，是受處分人尚不得以
    本件無採證照片即主張無違規事實。從而，異議人確有前揭
    違規事實，堪予認定，其前揭所辯，自不足採。
五、綜上所述，受處分人確有在前揭時、地，行經有燈光號誌管
    制之交岔路口闖紅燈之違規行為，從而原處分機關依道路交
    通管理處罰條例第53條第1 項、第63條第1 項第3 款之規定
    ，裁處受處分人1,800 元罰鍰，並記違規點數3 點，核無違
    誤，本件受處分人之異議無理由，應予駁回。
據上論斷，應依道路交通案件處理辦法第19條，裁定如主文。
中    華    民    國    98    年    4     月    23    日
                  交通法庭法  官  黎惠萍
以上正本證明與原本無異。
如不服本裁定，應於送達後5日內，向本院提出抗告狀。
中    華    民    國    98    年    4     月    23    日
                          書記官  林志忠


司法院資訊處製作；財團法人民間司法改革基金會備份。
